【裁判字號】    95,上易,126
【裁判日期】    950308
【裁判案由】    違反商標法
【裁判全文】
臺灣高等法院刑事判決                 95年度上易字第126號
上  訴  人  臺灣臺北地方法院檢察署檢察官
被      告  甲○○
上列上訴人因被告違反商標法案件，不服臺灣臺北地方法院94年
度易字第1062號，中華民國94年11月9日第一審判決（起訴案號
：臺灣臺北地方法院檢察署93年度偵字第5429號），提起上訴，
本院判決如下：
    主  文
上訴駁回。
    理  由
一、本件檢察官聲請意旨略以：被告甲○○為址設臺北市○○區
    ○○路491巷7弄23號「日日存精品服飾店」負責人，其明知
    「BURBERRY」之商標圖樣，為英商布拜里公司向經濟部智慧
    財產局申請註冊核准，仍在專用期間，未經商標註冊人授權
    ，不得任意使用。詎竟基於概括之犯意，自民國92年10月底
    某日起，在上開處所販售仿冒「BURBERRY」商標圖樣之商品
    牟利，嗣於93年3月2日下午3時40分許，在上開處所為警所
    查獲，並扣得仿冒「BURBERRY」商標圖樣之外套348件、女
    裙280件及襯衫271件（均使用BLUEBERRY吊牌），因認被告
    連續涉犯商標法第82條之明知為仿冒商品而販賣之罪嫌等語
    。
二、按案件曾經判決確定者，應諭知免訴之判決，並得不經言詞
    辯論為之，為刑事訴訟法第302條第1款、第307條所明定。
    又案件曾經判決確定者，應為免訴之判決，此項原則關於實
    質上一罪或裁判上一罪，均有其適用。連續犯係裁判上一罪
    ，其一部犯罪事實曾經判決確定者，其效力當然及於全部，
    故檢察官復將其他部分重行起訴，亦應諭知免訴之判決（最
    高法院49年台非字第20號判例可資參照）。
三、經查：本件被告固坦承：日光服飾店是我和鄭文仁合夥的，
    92年11月拆夥後隔一段時間，我就改名日日存精品服飾店。
    本案之扣案商品是我去廣州、深圳買進，與前案簡美華被查
    扣之貨品是同一批進來的，我的下線簡美華被搜索後，他沒
    告訴我，所以我還是繼續賣到93年3月等語（見原審簡字
    2362號卷第31頁反面、易字1062號卷第31頁反面），復有仿
    冒「BURBERRY」商標圖樣之外套348件、女裙280件及襯衫27
    1件扣案可稽，並有現場照片10幀在卷為憑。惟被告甲○○
    基於概括之犯意，意圖營利，於92年10月間，以每件新台幣
    （下同）280元至400元價格，自大陸地區進口近似於布拜里
    公司BURBERRY商標圖樣之BLUEBERRY字樣吊牌之服飾一批，
    至92年12月底，在位於臺北市○○路491巷7弄23號其所經營
    之日光服飾店，連續以每件450元至500元不等之價錢販賣予
    不特定之人及簡美華等情，業經本院以94年上易字第1022號
    判決判處有期徒刑4月，如易科罰金以300元折算1日確定，
    有本院前案紀錄表附卷可稽。則本件被告販賣仿冒商標商品
    之犯罪時間係自92年10月底某日起至93年3月2日止，與前開
    確定判決所認定被告之犯罪時間即92年10月間起至92年12月
    底，其犯罪時間緊接，手段亦復相若（均係販賣仿冒「BURB
    ERRY」商標圖樣之服飾），犯罪構成要件俱各相同，顯係基
    於蓋括之犯意反覆為之。是以本案與被告前揭判決確定之案
    件即有連續犯之裁判上一罪之關係，至為明酌。本件被告之
    犯行，已為本院94年上易字第1022號案件確定判決之既判力
    所及，自應為免訴之判決。
四、原審基於前述理由，因予諭知免訴之判決，經核尚無違誤，
    公訴人上訴意旨，仍執陳詞，指摘原判決不當，為無理由，
    應予駁回，並不經言詞辯論為之。
據上論斷，應依刑事訴訟法第368條、第372條，判決如主文。
中    華    民    國    95    年    3     月    8     日
                  刑事第四庭審判長法  官  蔡秀雄
                                  法  官  沈宜生
                                  法  官  黃金富
以上正本證明與原本無異。
不得上訴。
                                  書記官  陳玉嬋
中    華    民    國    95    年    3     月    9     日


司法院資訊處製作；財團法人民間司法改革基金會備份。
